臺灣臺北地方法院刑事判決　　　　　　　95年度訴字第1351號
公　訴　人　臺灣臺北地方法院檢察署檢察官
被　　　告　戊○○
選任辯護人　林詮勝律師
被　　　告　甲○○
選任辯護人　李平義律師
上列被告等因違反稅捐稽徵法等案件，經檢察官提起公訴（94年
度偵字第17996號），本院判決如下：
    主    文
甲○○共同連續扣繳義務人以不正當方法匿報稅捐，處有期徒刑
拾月，減為有期徒刑伍月，如易科罰金，以銀元佰元即新臺幣
玖佰元折算壹日。
戊○○無罪。
    事    實
一、甲○○於民國九十年六月至九十二年六月間任職浩恩生物科
    技股份有限公司（原名浩恩國際有限公司，九十年九月十七
    日更名為浩恩生物科技股份有限公司，九十五年八月二十九
    日經主管機關以府建商字第○九五八○七六三四二號為解散
    登記，下稱浩恩公司）董事長，依所得稅法第八十九條規定
    ，為浩恩公司向他人借款而給付該他人利息時之扣繳義務人
    ，且具填製各類所得扣繳暨免扣繳憑單與公司財務報表（未
    據偵查是否有違反商業會計法）之業務上權責，屬從事業務
    之人。明知浩恩公司向不詳成年金主借款而給付該等金主利
    息，應依法扣繳稅捐，但竟因部分金主超過儲蓄投資特別扣
    除額之利息給付帳款無法核銷，為年底作帳便利，基於填製
    不實各類所得扣繳暨免扣繳憑單，發給如附表一所示各人頭
    行使，用以匿報該等金主利息所得稅捐之概括犯意，要求不
    詳浩恩公司成員（未據偵查）及丁○○、丙○○等（未據起
    訴）尋找如附表一所示成年者（未據偵查起訴）充作人頭分
    散該等利息給付，並利用不知情的浩恩公司成年員工，將該
    等不實事項記載入業務上作成之各類所得扣繳暨免扣繳憑單
    文書，使之未達儲蓄投資特別扣除額標準並沖帳後，透過丁○○、丙○○等連續交給附表一所示人頭行使，而於九十至
    九十二年期間連續以此不正當方法匿報稅捐，且利用不知情
    之成年會計師登載浩恩公司財務報表後予以行使，足以生損
    害於稅捐稽徵機關課稅之正確性。
二、案經法務部調查局臺北市調查處移送臺灣臺北地方法院檢察
    署檢察官偵查起訴。
    理    由
甲、程序方面：
一、按「被告以外之人於審判外之言詞或書面陳述，除法律有規
    定者外，不得作為證據。」刑事訴訟法第一百五十九條第一
    項定有明文。證人即本案檢舉人，曾任浩恩公司財務長之庚○○（下逕稱其名）於法務部調查局臺北市調查處（下稱臺
    北市調處）所為之供述，屬被告以外之人於審判外之言詞陳
    述。既然被告甲○○、戊○○（下均逕稱其名）及其等辯護
    人爭執該陳述之證據能力，依本段首開規定，自不得作為證
    明被告二人犯罪之證據。但仍可作為彈劾庚○○指控是否可
    採之證據，應予敘明。
二、被告二人及其等辯護人對於公訴人提出之其他證據資料，均
    不爭執其證據能力，本院審酌該等言詞供述及書面做成時之
    狀況，並無不宜作為證據之情事，依刑事訴訟法第一百五十
    九條之五第二項規定，得作為證據。
三、檢察官雖聲請傳喚浩恩公司九十至九十二年間財務主管蕭聰
    傑、陳基旭、李昭俊到庭作證，因待證事實已臻明瞭，無再
    調查之必要。爰依刑事訴訟法第一百六十三條之二規定，駁
    回之。
乙、實體方面：
壹、甲○○方面：
一、有罪部分（違反稅捐稽徵法第四十二條第一項扣繳義務人以
    不正當方法匿報稅捐罪及刑法第二百十六條、第二百十五條
    行使業務上登載不實文書罪）：
  (一)訊據甲○○對上開事實坦承不諱（本院(二)卷第六一頁背面參
    照），核與證人即前浩恩公司員工丁○○與證人即丁○○配
    偶丙○○證述情節大致相符（臺北市調處「浩恩公司證據卷
    」【下稱臺北市調處卷】(一)第一一至一四頁、偵查卷第一一
    至一二頁參照參照），且有廖國樺、張木枝出具之文件（偵
    查卷第二五○、二五二頁參照）及浩恩公司九十至九十二年
    利息所得扣繳稅額查詢明細表（臺北市調處卷(一)第二二頁至
    第四○頁、偵查卷第二五四至二七一頁參照）、浩恩公司財
    務報表三份（偵查卷第三四至八七頁參照）附卷可稽，足以
    擔保甲○○前開任意性自白與事實相符，事證明確，應予論
    處。
  (二)甲○○行為後，刑法業於九十四年二月二日修正公布部分條
    文，並自九十五年七月一日施行。依修正後刑法第二條第一
    項規定：「行為後法律有變更者，適用行為時之法律。但行
    為後之法律有利於行為人者，適用最有利於行為人之法律。
    」，此條規定與刑法第一條罪刑法定主義契合，係規範行為
    後法律變更所生新舊法律比較適用之準據，是刑法第二條本
    身雖經修正，尚無比較新舊法之問題，應一律適用裁判時之
    現行刑法第二條，以決定適用之刑罰法律，合先敘明。又本
    次修正涵蓋之範圍甚廣，故比較新舊法時，應就罪刑有關之
    共犯、牽連犯、連續犯、有無累犯加重、自首減輕暨其他法
    定加減原因與加減例等一切情形，綜其全部罪刑之結果而為
    比較，復有最高法院九十五年五月二十三日九十五年第八次
    刑庭會議決議可資參照。查：
  １本件被告等行為後，刑法第三十三條第五款由：「主刑之種
    類如左：．．．五、罰金：一元（銀元）以上。」修正為：
    「主刑之種類如下：．．．五、罰金，新臺幣一千元以上，
    以百元計算之」。依修正後刑法第三十三條第五款規定，刑
    法第二百十五條及稅捐稽徵法第四十二條第一項之罰金刑方
    面最低應罰新臺幣一千元。顯較修正前為高，以甲○○行為
    時關於罰金刑量刑之規定對其較為有利。
  ２連續犯方面，甲○○前述違反稅捐稽徵法、業務登載不實犯
    行，均在本次刑法修正施行前，應全部予以比較定適用。而
    現行刑法已刪除第五十六條連續犯之規定，亦即若行為人以
    概括犯意犯數個構成要件相同之罪名，除符合接續、集合等
    法律上一行為之要件外，修正前僅論以一罪而加重其刑至二
    分之一，現行規定則須就各個行為分論併罰，經比較新舊法
    ，自以修正前條文有利於甲○○。
　３又，刑法第五十五條由「一行為而觸犯數罪名，或犯一罪而
    其方法或結果之行為犯他罪名者，從一重處斷。」修正為「
    一行為而觸犯數罪名者，從一重處斷。但不得科以較輕罪名
    所定最輕本刑以下之刑。」，就刪除牽連犯規定方面，因甲○○所犯違反稅捐稽徵法、行使業務上登載不實文書罪間，
    有方法、目的之牽連關係，而該二犯行，均在新法施行前，
    應依現行刑法第二條第一項比較。而經比較後，修正前適用
    牽連犯規定僅從一重處斷，刪除後則須併罰，以修正前規定
    較有利甲○○。
  ４綜合判斷，應按刑法第二條第一項前段規定，適用有利於甲○○之修正前規定以為論處。
  ５至於稅捐稽徵法第四十二條第一項乃規定：「代徵人或扣繳
    義務人．．．」，是屬因身分關係成立之罪。共犯丁○○、
    丙○○等人並無該特定關係，而係與甲○○共同實行，是據
    上論斷欄應引用刑法第三十一條第一項規定，但此與甲○○
    之論罪科刑無涉。故雖刑法第三十一條第一項修正前後有實
    質罪刑變更（增加「得減輕其刑」之但書規定），仍無庸比
    較，附此敘明。
　(三)核甲○○所為，係違反稅捐稽徵法第四十二條第一項扣繳義
    務人以不正當方法匿報稅捐罪及刑法第二百十六條、第二百
    十五條行使業務上登載不實文書罪。甲○○利用不知情之浩
    恩公司成年員工填製不實各類所得扣繳暨免扣繳憑單，及利
    用不知情成年會計師登載不實財務報表，均為間接正犯；其
    與丁○○、丙○○及各人頭間，就違反稅捐稽徵法方面有犯
    意聯絡、行為分擔，應論以共同正犯；其業務上登載不實（
    包含各類扣繳暨免扣繳憑單及財務報表，因同為業務登載不
    實性質，綜合論之，下同）後持以行使，登載之低度行為為
    行使之高度行為所吸收，不另論罪；而甲○○九十年六月至
    九十二年六月間多次行使業務登載不實文書與以不正當方法
    匿報稅捐之行為，各時間緊接、手段相同、復各觸犯構成要
    件相同之罪名，均屬連續犯，應各依九十四年二月二日修正
    公布前刑法第五十六條規定，以一罪論，而加重其刑；又其
    所犯行使業務登載不實文書與以不正當方法匿報稅捐罪間，
    有方法、目的之牽連關係，應依九十四年二月二日修正公布
    前刑法第五十五條規定，從一重違反稅捐稽徵法第四十二條
    第一項之罪論處。起訴書雖未論及甲○○連續行使業務登載
    不實文書犯行，然因與其違反稅捐稽徵法犯行具牽連犯之裁
    判上一罪關係，均應由本院依刑事訴訟法第二百六十七條規
    定擴張審理範圍。爰審酌甲○○之犯罪動機、目的為度過企
    業難關、匿報之數額、造成之損害、犯行時間久暫、犯後對
    於上開行為終能自白不諱，態度良好等一切情狀，量處有期
    徒刑十月之宣告刑。另查甲○○前開犯罪時間均係於九十六
    年四月二十四日以前，且合於減刑條件，應依中華民國九十
    六年罪犯減刑條例第二條第一項第三款，減為有期徒刑五月
    。而甲○○受宣告之刑依前述條例規定減為六月以下有期徒
    刑，按該條例第九條之規定，應諭知易科罰金之折算標準。
    茲查甲○○行為時所應適用之九十五年五月十七日修正前罰
    金罰鍰提高標準條例第二條規定（現已刪除），就易科罰金
    折算標準應照原定數額提高一百倍折算，是甲○○行為時之
    易科罰金折算標準，配合現行法規所定貨幣單位折算新臺幣
    條例第二條規定，應以銀元一百元至三百元即新臺幣三百元
    至九百元折算一日。惟甲○○行為後刑法第四十一條第一項
    前段修正為：「犯最重本刑為五年以下有期徒刑以下之刑之
    罪，而受六個月以下有期徒刑或拘役之宣告者，得以新臺幣
    一千元、二千元或三千元折算一日，易科罰金。」，最少應
    以新臺幣（下同）一千元折算一日。參酌九十五年十二月十
    三日至同年月十五日臺灣高等法院及其所屬法院刑事法律座
    談會研討結論，易科罰金折算標準可於量刑後再割裂比較適
    用。經比較，以修正前之易科罰金折算標準較有利於甲○○
    。是以依此比較後結果諭知易科罰金折算標準，以資儆懲。
二、不另為無罪諭知方面（被訴刑法第三百四十二條第一項背信
    罪部分）：
  (一)公訴意旨另以：甲○○與曾於八十五年至九十年間擔任浩恩
    公司董事長之戊○○，共同基於意圖為自己或第三人不法所
    有之概括犯意聯絡，藉九十年五月十二日浩恩公司設於「汐
    止東方科學園區」（下稱東科）之辦公室發生大火（下稱東
    科大火）為由，向浩恩公司董事會佯稱：主要往來銀行臺灣
    中小企業銀行股份有限公司（下稱臺企銀）世貿分行要求浩
    恩公司提前清償貸款（下稱抽銀根），使浩恩公司董事會決
    議同意以年息百分之二十以內之高利率向民間借款六千萬元
    ，使戊○○得於九十至九十二年間，以自己資金假借為其他
    民間資金之名義，借款與浩恩公司，藉機獲取百分之十四點
    四至百分之十八之高利息（當時銀行之借款利率區間為百分
    之二點五三至百分之八點六六間），而為違背任務之行為，
    使浩恩公司增加利息支出，致生損害於浩恩公司。因認甲○○與戊○○共同涉犯（戊○○部分詳後述）刑法第三百四十
    二條第一項之背信罪嫌云云。
  (二)按「犯罪事實應依證據認定之，無證據不得認定犯罪事實。
    」刑事訴訟法第一百五十四條第二項定有明文。次按「事實
    之認定，應憑證據，如未能發現相當證據，或證據不足以證
    明，自不能以推測或擬制之方法，以為裁判基礎。」、「刑
    事訴訟法第一百六十一條已於民國九十一年二月八日修正公
    布，其第一項規定：檢察官就被告犯罪事實，應負舉證責任
    ，並指出證明之方法。因此，檢察官對於起訴之犯罪事實，
    應負提出證據及說服之實質舉證責任。倘其所提出之證據，
    不足為被告有罪之積極證明，或其指出證明之方法，無從說
    服法院以形成被告有罪之心證，基於無罪推定之原則，自應
    為被告無罪判決之諭知。」最高法院亦分別著有四十年臺上
    字第八六號、九十二年臺上字第一二八號判例可資參照。
  (三)公訴人指甲○○涉有背信犯嫌，無非以：(一)庚○○證述歷歷
    ，甲○○亦不否認有向民間借款情形。(二)浩恩公司於東科大
    火後，另有位於新竹的機器廠房與其他多筆土地可以抵押借
    貸，無須向民間以高於銀行貸款利率之條件借款。(三)證人即
    彰化商業銀行股份有限公司（下稱彰化銀行）建國分行經裡
    盧壽安證述浩恩公司並無向銀行貸款困難。(四)臺企銀具函表
    示該銀行並未於東科大火後隨即抽銀根的行為等資為論據。
    惟訊據甲○○堅詞否認有何公訴人所指犯行，辯稱：浩恩公
    司很早就有民間借款的慣例，於東科大火後，各銀行緊縮銀
    根，透過金融體系借款更加困難，才會請各董監事加強分向
    金主借款，但利率比起以往慣例及一般民間借款利率並未過
    高。浩恩公司雖然在新竹的廠房並無受損，但公司總部遭火
    焚後，重要資料與和客戶往來的文件都付之一炬，生產線無
    法正常運作，客戶積欠的貨款也無從收回。東科大火的保險
    理賠金，是直接被往來銀行拿走，浩恩公司不能運用。至於
    浩恩公司擁有的土地，在東科大火之前就已設定高額抵押，
    殘值不多，檢察官認可以該等土地抵押借款，顯有誤會等語
    。
  (四)經查：
  １庚○○證稱：「（問：從何時開始到浩恩公司工作？）答：
    八十一年浩恩公司成立時。」、「（問：你在浩恩公司工作
    期間有民間借款情形？）答：那時候美爽爽化粧品公司財務
    投資不當，所以由浩恩公司接手經營，但是因為公司新成立
    ，銀行貸款還沒有核發下來，現金增資還沒有完成之前，是
    有短期的民間借款。．．．」、「（問：八十五年你為財務
    長，就把民間利率確立在百分之十二以下？）答：銀行貸款
    下來，增資完成的時候，我記得是在百分之十到十二，但是
    我不擔任也就不清楚利率的狀況。」、「（問：你自己本人
    或妳先生是否曾經借款給浩恩公司？）答：有，八十五年的
    時候。」、「（問：浩恩公司為何不向銀行借款而向你借款
    ？）答：任何公司經營短暫借貸都是有可能，因為銀行貸款
    沒有辦法很快出來。那是現金增資還沒有完成，銀行貸款沒
    有下來，短期借貸是有的。」（本院(一)卷第八八頁、九三頁
    至第九五頁）。核與證人即浩恩公司董事己○○（下逕稱其
    名）證述：「（問：你是董事，你負責籌措的公司資金你如
    何處理？）答：我曾經想要辭掉董事，因為我可能沒有辦法
    籌到錢。我在八十六年進來的時候，我是以法人代表身分進
    來的，戊○○那時候勸我留下來幫公司渡過難關，後來我就
    想辦法去調錢，我去問我的親朋好友及就我自己的財產，拿
    錢借公司。我跟戊○○要求她保證我借給公司的錢將來可以
    拿回來。這些錢是由我借給戊○○，再由戊○○以她的名義
    借給公司，由公司開出本金及利息的支票是交給戊○○，由
    戊○○負責兌現，再由戊○○將我所提供的資金及本息負責
    償還我。」、「（問：月息如何計算？）答：當時民間借款
    利率月息是百分之二，年利率是百分之二十四，我是月息一
    分二（年息百分之十四）及月息一分五（年息百分之十八）
    。這是我在浩恩公司前後十年的常態利息。」、「（問：公
    司在火災之前有無向民間或是董監事借款？）答：浩恩公司
    成立之前，她的前身是美爽爽化妝品公司，．．．，浩恩公
    司成立就是以債換股，所以浩恩公司一直在靠借錢應付公司
    的現金支出，所以有向民間及董監事借款的情形。」、「（
    問：火災前民間及董監事借款利息為何？）答：火災前後都
    沒有變，直到目前清算也是一樣，月息一分二至一分半，也
    就是年利率百分之十四到十八。」、「（問：庚○○擔任財
    務經理時，對外民間借款利率有無跟你說的不同？）答：全
    部一樣。我們公司成立之後，有跟民間、銀行借款，向銀行
    借款就依銀行利率，向民間借款利率始終一樣。」、「（問
    ：公司為何清算？）答：因為公司的董監事像戊○○一樣借
    錢給公司被檢舉，導致沒有人要借錢給公司，也沒有人願意
    當董事長。」、「（問：清算中主要債權人為何？）答：董
    監事是主要的債權人。其他人我不知道。這一件事情除了原
    來投資的股本無法回收外，借給公司的錢也都很難拿回來，
    另外董監事因擔任公司向銀行貸款之保證人，也被銀行追償
    ，而扣押自己的財產，我很難過，我不知道竟然還有人去檢
    舉董監事貪圖高利，而借款給公司。」、「（問：每筆民間
    借款的利率是誰決定？）答：大概是財務經理根據以往慣例
    去調整。」、「（問：你借錢會跟庚○○講好利率是多少？
    ）答：沒有人會去講，都有慣例。」（本院卷(一)第九九頁至
    第一○一頁、第一○四頁參照）。二者互核大致相符，況庚○○為本案檢舉人，更無迴護被告二人之必要，足認向民間
    借款、甚至進而讓金主以其對公司債權充作股份成為公司股
    東，係浩恩公司於東科大火前行之有年的慣例，東科大火後
    的借款利率也無迥異以往的提高情形。
　２東科於九十年五月十二日實發生火災，位於該處十六樓的浩
    恩公司亦為受災廠商等情，有新聞一份在卷可稽（本院(一)卷
    第四四頁參照）。而：「（問：火災發生後公司的營運及資
    金週轉有無問題？）答：火災後董事會營運有很大問題，五
    月十二日發生火災，大約六月二十六日開始有新的董事會成
    立，在火災之後，很多董事對公司未來前景悲觀，甚至有人
    勸新的董事不要在公司任職。財務肯定有問題。」、「（問
    ：財務有何問題？）答：九十年六月二十六日重新選任董監
    事，因此與臺灣中小企銀要重新連帶保證，我是很不願意去
    連保，但是我不要的話，銀行會認為我們董監事不合，銀行
    就會不願意換單。」、「（問：中小企銀是那個分行？他如
    何處理你們公司貸款？）答：我不清楚，我們只知道中小企
    銀抽銀根抽的很厲害。銀行給我們的訊息是不願意再展期，
    要我們還錢。」、「（問：謝基松不願意連保，造成中小企
    銀貸款部分發生何問題？）答：中小企銀一直提出威脅，如
    果有一位董事以上不願意參加連保就不願意再貸款給浩恩公
    司。」、「（問：公司面臨中小企銀的緊縮銀根，當時公司
    如何處理？）答：當時董事長甲○○請各董監事要去扛起分
    擔公司所需借款資金的責任。每個人有分配籌措資金的額度
    。」、「（問：在火災發生後有無向其他銀行週轉？）答：
    有。我們每個董事都有分配責任，我被分配到去向合作金庫
    借款，合作金庫不借給浩恩公司，因為公司發生火災後被中
    小企銀報到聯合徵信中心記點。」等節，業據己○○證述明
    確（本院(一)卷第九七頁、第九八頁、第一○二頁至第一○三
    頁參照）。證人即時任戊○○特別助理之乙○○（下逕稱其
    名）也證稱：「（問：擔任特別助理時，公司有要你去向銀
    行接洽貸款事宜？）答：有。」、「（問：跟哪幾家銀行接
    洽？）答：有臺灣省中小企銀，國泰世華銀行，誠泰銀行，
    其他不太記得。」、「（問：接洽的情形如何？有無同意借
    款？）答：我去的時候，公司跟中小企銀就有借款往來，而
    且有一定借款額度，但是銀行後來有動作頻頻想要把額度減
    少下來。因為公司經過東科火災，銀行說我們不動產不值錢
    ，所以想要減少放款額度，所以我跟中小企銀接洽，他們說
    要我們把錢還回去，不想借給我們了。誠泰跟世華銀行與公
    司當時沒有往來，我去接洽他們也不同意借，他們當時有要
    求去看工廠，我也帶他們去看，但評估後，誠泰銀行不願意
    借，他們覺得我們新竹的工廠沒有那麼值錢，世華不置可否
    ．．．。」、「（問：是否知道浩恩公司為何跟民間借款而
    不向銀行借款？）答：因為無法由銀行那裡得到援助。」（
    本院(一)卷第一三二頁至第一三三頁、第一三五頁參照）。核
    與客觀之證人即合作金庫商業銀行股份有限公司大安分行經
    理葉柏華（下逕稱其名）證述：「（問：浩恩有向合庫借款
    被駁回否？）答：九十三及九十四年這段期間，我們不准是
    因他們汐止東方科學園區大火，他們與臺灣中小企銀似乎處
    不好，想把全部貸款轉過來，我們總行不准，因擔保品失火
    的關係，無法作擔保品。」等情相符（偵查卷第四○二頁參
    照）。且參諸：(1)九十二年八月二十日浩恩公司函請臺企銀
    得延展還款期限函（偵查卷第二五頁至第二六頁參照）。
    (2)九十三年二月四日財團法人金融聯合徵信中心（下稱聯徵
    中心）函（偵查卷第二七頁至第二八頁參照）。(3)九十二年
    八月二十日浩恩公司向主管機關請求協助協調臺企銀延展貸
    款函（偵查卷第二九頁至第三○頁參照）。(4)浩恩公司九十
    年至九十二年還款紀錄及明細（偵查卷第三一頁至第三三頁
    參照）。(5)聯徵中心九十二年十二月十九日簡便行文表、九
    十三年二月四日書函（本院(一)卷第二○七頁至第二○八頁參
    照）等文件。足認東科大火後浩恩公司確實資金調度困難，
    向主要往來銀行臺企銀請求變更還款條件，但商議似有不協
    ，之後臺企銀亦將浩恩公司逾期還款之情事，提供聯徵中心
    揭露，以致影響其他銀行借款與浩恩公司之決定。雖然依據
    彰化銀行西門分行所提之浩恩公司授信表（偵查卷第四○六
    頁至第四○七頁參照），九十一年七月彰化銀行曾核貸美元
    四十萬元與浩恩公司，但證人即時任彰化銀行西門分行經理
    盧壽安亦結證：「（問：浩恩有向彰銀借款被駁回否？）答
    ：庭呈浩恩授信表，九十一年年初浩恩公司用五、六個不動
    產擔保品設定了四億五千多萬，後來發生大火後，想將中小
    企銀的貸款轉過來，九十一年七月我們核貸四十萬美金，所
    謂額度就是用完可以重複使用，逐件就不行。九十三年五月
    浩恩欠中小企銀一億多，我們用代償的方式，替浩恩還掉中
    小企銀的債務，九十三年九月浩恩他們想展業，想申請八千
    萬展店貸款，但我們沒有准，這此表上打星星字號表示緩議
    （不准）或減少金額。」、「（問：所以你們幫浩恩代償臺
    企銀借款？）答：是。」、「（問：貸款利率多少？）答：
    是機動的，約３．０５至３．１５左右。浩恩覺得轉貸對他
    們有利，浩恩九十一年開始與彰銀合作。」（偵查卷第四○
    二頁至第四○三頁參照），亦可證浩恩公司並非未曾努力於
    循向一般金融機構貸款、抵押借款途徑籌措資金，僅係之後
    又遭拒絕，方無奈側重以民間借款方式繼續取得資金經營。
    該等銀行雖無挑明以「我要抽銀根」之俗稱告知浩恩公司，
    但實際作為，均係緊縮對浩恩公司之資金提供。另查浩恩公
    司九十年七月三十一日董事會議事錄（臺北市調處卷(一)第二
    ○一頁參照）、浩恩公司九十年八月十四日董事會議事錄（
    臺北市調處卷(一)第一三四頁至第一三五頁參照）、浩恩公司
    九十年九月十七日臨時股東會議事錄影本（臺北市調處卷(一)
    第一三六頁至第一三七頁參照），也已記錄浩恩公司因大火
    ，資金調度困難，因而向銀行以外第三人借款，且因部分董
    事不願擔保公司債務，致使浩恩公司須提前清償銀行信用借
    款，須由全體董監事籌措資金，必要時亦得向民間借款，利
    率以年息百分之二十以內為原則，若仍籌不到資金，再行討
    論是否調高借款利息。與浩恩公司自成立以來，因業務整體
    營運需求，董監事均以個人身分向銀行辦理聯合擔保作業，
    並因而解任不願提供擔保之謝基松董事之討論、決議經過。
    在在證明甲○○側重「民間借款」之行為，事出無奈，且並
    無提供不實資訊使浩恩公司董事會誤判，其經浩恩公司正式
    決議及多年往例執行，顯無背信可言。
  ３浩恩公司新竹廠房經銀行評估價值不高，無以為擔保借款乙
    節，業為乙○○證述如前。且其它不動產大多於東科大火前
    已設定不少最高限額抵押權，有附表二所示土地及建物登記
    謄本異動索引附卷足佐（偵查卷第四○九頁至第四一三頁、
    本院(一)卷第三○二頁至第三一七頁、三四○頁至第三五六頁
    、第三五八至第三七九頁、本院(二)卷第一四至一五頁參照）
    ，甲○○辯稱浩恩公司的不動產已無多大價值足以提供抵押
    借款等情，應非虛構。
  ４東科大火後，浩恩公司雖經富邦產物保險股份有限公司出險
    理賠，但該等金額，分別於九十年九月十二日、九十一年十
    二月二十四日、九十三年五月二十七日分別直接匯入浩恩公
    司臺企銀世貿分行、彰化銀行西門分行帳戶內，此有「浩恩
    生物科技股份有限公司汐止東方科學園區火災理賠結案報告
    書」在卷可考（本院(一)卷第四六頁參照），可證甲○○所辯
    理賠金都被銀行拿去抵充債權等語應屬事實。
  (五)據上，尚乏積極證據認定甲○○確有公訴人所指背信犯行，
    公訴人所舉之證據與所指出之證明方法尚未足使本院確信甲○○有此部分犯罪。此外，於本院應依職權調查證據之範圍
    內，又查無其他積極證據足證甲○○有何公訴人所指此部分
    犯行，然因公訴人認此部分與前開有罪部分具九十四年二月
    二日修正公布前刑法第五十五條牽連犯裁判上一罪關係，爰
    不另為無罪之諭知。
貳、戊○○方面：
一、公訴意旨另略以：戊○○於九十年至九十四年間擔任浩恩公
    司之總裁，與甲○○均屬為浩恩公司處理事務之人，竟共同
    基於意圖為自己或第三人不法所有之概括犯意聯絡，藉東科
    大火向浩恩公司董事會佯稱臺企銀世貿分行要求提前清償貸
    款而抽取銀根，使浩恩公司董事會決議同意以年息百分之二
    十以內之高利率向民間借款六萬千元。於九十至九十二年間
    ，多次由戊○○利用私人資金假借為其他民間資金之名義借
    貸於浩恩公司，藉機獲取百分之十四點四至百分之十八之高
    利息（當時銀行之借款利率區間為百分之二點五三至百分之
    八點六六間），而為違背任務之行為，使浩恩公司增加利息
    支出，致生損害於浩恩公司。另戊○○為浩恩公司借款利息
    實際所得人，屬稅捐稽徵法之納稅義務人，竟明知自己為前
    述借款債權人，而基於逃漏稅捐之概括犯意，推由甲○○以
    浩恩公司董事長之身分，於九十年間召集該公司資深幹部丁○○等人開會表示該公司因發生火災需要向民間借款挹注營
    運資金，惟金主因利息超過納稅標準不願以本身名義借款，
    要求資深幹部提供人頭以分散稅額，嗣經丁○○、丙○○同
    意提供附表一所列之親友名單，由浩恩公司開立不實之各類
    所得扣繳暨免扣繳憑單以分散利息稅額，總計以此不正當方
    法逃漏所得稅額總計二百九十二萬一千一百元，足以生損害
    於稅捐稽徵機關課稅之正確性。因認戊○○涉有稅捐稽徵法
    第四十一條罪嫌，並與甲○○共同涉有刑法第三百四十二條
    第一項背信罪嫌云云。
二、按「犯罪事實應依證據認定之，無證據不得認定犯罪事實。
    」、「不能證明被告犯罪者．．．應諭知無罪之判決。」刑
    事訴訟法第一百五十四條第二項、第三百零一條第一項分別
    定有明文。又「犯罪事實應依證據認定之，所謂證據，須適
    於為被告犯罪事實之證明者，始得採為斷罪資料。」、「認
    定不利於被告之事實，須依積極證據，苟積極證據不足為不
    利於被告事實之認定時，即應為有利被告之認定，更不必有
    何有利之證據。」、「刑事訴訟法第一百六十一條已於民國
    九十一年二月八日修正公布，其第一項規定：檢察官就被告
    犯罪事實，應負舉證責任，並指出證明之方法。因此，檢察
    官對於起訴之犯罪事實，應負提出證據及說服之實質舉證責
    任。倘其所提出之證據，不足為被告有罪之積極證明，或其
    指出證明之方法，無從說服法院以形成被告有罪之心證，基
    於無罪推定之原則，自應為被告無罪判決之諭知。」最高法
    院分別著有五十三年臺上字第二七五○號、三十年上字第八
    一六號、九十二年臺上字第一二八號判例可資參照。
三、本件公訴人指訴戊○○涉有前述犯嫌，主要係以：(一)前揭指
    訴甲○○涉嫌背信所用之證據，及戊○○不否認借款與浩恩
    公司。(二)戊○○雖借名浩恩公司「總裁」，但九十至九十二
    年間每年領有一百八十三萬三千四百元至三百三十一萬一千
    零二元不等之高額薪資，且為浩恩公司財務奔走，足認伊乃
    浩恩公司實際負責人，甲○○無非人頭董事長，戊○○對浩
    恩公司違反稅捐稽徵法等節顯明知且參與等資為論據。惟訊
    據戊○○堅詞否認有何公訴人所指犯行，除引用甲○○涉嫌
    背信之辯解理由外，補充辯稱：伊卸任浩恩公司董事長後，
    因接手的甲○○未獲股東、金主之信任，且與銀行關係不深
    ，所以請伊擔任「總裁」，藉以維持該等人對於浩恩公司的
    信任，伊不捨浩恩公司經營困難，因而應允，雖有為浩恩公
    司財務奔走，但未實際經營，也不過問浩恩公司作帳，伊借
    款浩恩公司所得利息均有依法報稅，浩恩公司如何找人頭幫
    其他金主作帳，伊不知情、更無參與。而浩恩公司的金主因
    不信任浩恩公司及甲○○，所以要求由伊直接負責給付利息
    與返還本金，因此浩恩公司將要給付金主的本息轉入伊開立
    於中國國際商業銀行股份有限公司（已併入兆豐金融控股股
    份有限公司，下仍稱中商銀）大安分行，帳號000000
    00000號帳戶（下稱戊○○帳戶）內，至於該帳戶九十
    年至九十二年間，有如附表三所示收入大於支出的情形，是
    因為參雜有如附表四所示個人投資與售屋所得，故實際並無
    收入遠大於支出情形。至於九十年至九十二年間，伊領有浩
    恩公司薪資，但許多乃用在年終犒賞員工等用途等語。
四、經查：
  (一)戊○○無背信行為之理由除同前述甲○○不另為無罪諭知部
    分外，補充：
  １雖戊○○自承浩恩公司給付金主本息，都是透過戊○○帳戶
    為之，且該帳戶，九十年至九十二年間，有如附表三所示收
    入遠大於支出情形。但依據戊○○提出之「兆豐國際商業銀
    行大安分行客戶存款資料明細表」所示（本院(二)卷第二三至
    四六頁參照），同一帳戶內確有如附表四所示與浩恩公司資
    金往來無關之個人理財金額進出紀錄，扣除該等已證明與本
    案無關之金額後，並無收入遠大於支出情形。且檢察官並未
    能舉證證明戊○○帳戶內其餘金額流動是否與所指本案犯罪
    有關，復參酌戊○○另已釋明有附表五所示代浩恩公司轉借
    款利息與金主之事實，以被告不負自證己罪、自證無罪之義
    務的大原則，自應為戊○○有利之判斷。
  ２第按刑法第三百四十二條之背信罪，以有取得不法利益或損
    害本人利益之意圖為必要，若無此意圖，即屬缺乏意思要件
    ，縱有致生損害於本人之財產或其他利益，亦難律以本條之
    罪。最高法院著有三十年上字第一二一○號判例意旨可資參
    照。查戊○○雖於九十至九十二年間浩恩公司處於財務困難
    之際，每年向浩恩公司領有一百八十三萬三千四百元至三百
    三十一萬一千零二元不等高額薪資，且又非實際負責人，伊
    坐領高額薪資，實有可議。但伊既有協助浩恩公司調度資金
    ，因之受領報酬即難謂全然無因，雖報酬數額是否相當，容
    待商榷，然檢察官未證明此間戊○○有何不法意圖存在，亦
    不能憑此遽推戊○○有背信犯行。
  (二)己○○證稱：「（問：浩恩公司何時有總裁這名稱？）答：
    五月十二日火災以後才有。因為大家都不願意作董事長，後
    來我們推舉甲○○做董事長，因甲○○剛接任，對公司不熟
    ，所以由謝基松董事提議請戊○○擔任總裁，由董事會議通
    過。」、「（問：總裁的任務、權限？）答：名義上而已，
    就是掛名，戊○○就是跟我一樣都是董事。她可以安定人心
    。」（本院(一)卷第一○五頁至第一○六頁參照）。核與證人
    即同案被告甲○○證稱：「（問：你擔任董事長期間，為何
    被告戊○○還在擔任公司總裁？其是否為實際上公司的負責
    人？）答：因為我去接任時，我才發現公司有很多董事、股
    東不願意擔任公司董事長位置，我是被選為董事長時，才知
    道上開情況，我接任以後我發現公司問題很多，而且接任後
    我對公司很多事情都不清楚，所以就請董事開會決定委請戊○○為暫定總裁職務，協助業務上處理。但是戊○○不是公
    司實際上負責人。」、「（問：你要戊○○擔任總裁協助你
    何事？）答：因為我剛接任，對於公司業務、廠商等都不清
    楚，所以我請戊○○來協助，在公司業務及對外廠商交涉、
    資金財務調動上協助。」、「（問：浩恩公司給付利息支票
    有一部分為何存入戊○○小姐在中國商銀大安分行0000
    0000000號帳戶？）答：因為籌措資金額度不夠，有
    的必須向外借調，我剛上任，很多人對我熟悉度、信任不夠
    ，公司欠缺擔保品，必須有人擔任保證人，戊○○是前任董
    事長，很多廠商及朋友都認識她，所以我請她幫忙，我請她
    以她的名義來幫忙借款，所以那些朋友把錢借給戊○○，再
    由戊○○轉介給公司，所以利息才會存入她的帳戶。」、「
    （問：你借不到錢的時候，是戊○○出面去借，或是實質上
    以什麼方式處理？）答：是戊○○出面去調借，借的時候，
    是以公司名義調借。因為我借錢借不到，而且借錢要有擔保
    人，所以由戊○○出面，以戊○○為擔保人，但是金主認為
    公司沒有擔保品，不肯借給公司，只肯把錢借給戊○○，再
    由戊○○轉給公司。」（本院(一)卷第二五○頁至第二五二頁
    參照），互核情節相符，足認戊○○辯解伊並非實際負責人
    ，掛名總裁係為增加金主等人信心等節，可以採信。不能僅
    憑戊○○勉力為浩恩公司尋找財源，反推伊為實際負責人。
  (三)甲○○自承是其要浩恩公司財務部門尋找人頭分散利息作帳
    ，並未與戊○○討論（本院(一)卷第二五三頁至第二五四頁參
    照），且依現有卷證資料，也無其他證據直指戊○○對「找
    人頭分散稅額、填製不實的各類所得扣繳既免扣繳憑單、財
    務報表」等事有犯意聯絡、行為分擔，因積極證據不足為不
    利於戊○○事實之認定，即應為有利伊之認定，更不必有何
    有利之證據。
五、綜上所述，尚乏證據認定戊○○確有公訴人所指犯行，公訴
    人所舉之證據與所指出之證明方法尚未足使本院確信戊○○
    犯罪。此外，於本院應依職權調查證據之範圍內，又查無其
    他積極證據足證戊○○有何公訴人所指犯行，揆諸前開說明
    ，不能證明戊○○犯罪，應為戊○○無罪判決之諭知。
據上論斷，應依刑事訴訟法第二百九十九條第一項前段、第三百
零一條第一項，稅捐稽徵法第四十二條第一項，刑法第二條第一
項前段、第十一條、第二十八條、第三十一條第一項、第二百十
六條、第二百十五條，九十四年二月二日修正公布前刑法第五十
六條、第五十五條、第四十一條第一項前段，刑法施行法第一條
之一，九十五年五月十七日修正前罰金罰鍰提高標準條例第二條
，現行法規所定貨幣單位折算新臺幣條例第二條，中華民國九十
六年罪犯減刑條例第二條第一項第三款、第七條、第九條，判決
如主文。
本案經檢察官楊智綸到庭執行職務。
中　　華　　民　　國　　96　　年　　11　　月　　30    日
　　　　　　　　　刑事第十庭審判長法  官  林春鈴
                                  法  官  呂煜仁
                                  法　官　姚念慈
以上正本證明與原本無異。
如不服本判決，應於判決送達後十日內，檢具繕本向本院提出上
訴狀上訴於臺灣高等法院。
　　　　　　　　　　　　　　　  　書記官　劉芸珊
中　　華　　民　　國　　96　　年　　11　　月　　30    日
附表一：
┌─┬───┬──────────────┬──────────────┬──────────────┐
│編│      │           九十年度         │          九十一年度        │          九十二年度        │
│號│      ├───────┬──────┼───────┬──────┼───────┬──────┤
│  │姓名  │   利息所得   │利息扣繳稅額│   利息所得   │利息扣繳稅額│   利息所得   │利息扣繳稅額│
├─┼───┼───────┼──────┼───────┼──────┼───────┼──────┤
│1 │陳怡倩│三十四萬八千元│三萬四千八百│無            │無          │無            │無          │
│  │      │              │元          │              │            │              │            │
├─┼───┼───────┼──────┼───────┼──────┼───────┼──────┤
│2 │丁美琴│五十八萬二千元│五萬八千二百│七十萬元      │七萬元      │七十萬元      │七萬元      │
│  │      │              │元          │              │            │              │            │
├─┼───┼───────┼──────┼───────┼──────┼───────┼──────┤
│3 │陳佑偉│三十一萬五千元│三萬一千五百│五十萬元      │五萬元      │五十萬元      │五萬元      │
│  │      │              │元          │              │            │              │            │
├─┼───┼───────┼──────┼───────┼──────┼───────┼──────┤
│4 │王詩佩│三十六萬元    │三萬六千元  │五十萬元      │五萬元      │四十萬元      │四萬元      │
│  │      │              │            │              │            │              │            │
├─┼───┼───────┼──────┼───────┼──────┼───────┼──────┤
│5 │丁美惠│五十四萬元    │五萬四千元  │無            │無          │五十萬元      │五萬元      │
│  │      │              │            │              │            │              │            │
├─┼───┼───────┼──────┼───────┼──────┼───────┼──────┤
│6 │廖國樺│五十四萬元    │五萬四千元  │無            │無          │四十萬元      │四萬元      │
│  │      │              │            │              │            │              │            │
├─┼───┼───────┼──────┼───────┼──────┼───────┼──────┤
│7 │丁吉榮│五十四萬元    │五萬四千元  │七十萬元      │七萬元      │七十萬元      │七萬元      │
│  │      │              │            │              │            │              │            │
├─┼───┼───────┼──────┼───────┼──────┼───────┼──────┤
│8 │郭力升│五十四萬元    │五萬四千元  │六十萬元      │六萬元      │八十萬元      │八萬元      │
│  │      │              │            │              │            │              │            │
├─┼───┼───────┼──────┼───────┼──────┼───────┼──────┤
│9 │張木枝│七十二萬元    │七萬二千元  │無            │無          │無            │無          │
│  │      │              │            │              │            │              │            │
├─┼───┼───────┼──────┼───────┼──────┼───────┼──────┤
│10│陳燕玲│十八萬元      │一萬八千元  │二十萬元      │二萬元      │二十萬元      │二萬元      │
│  │      │              │            │              │            │              │            │
├─┼───┼───────┼──────┼───────┼──────┼───────┼──────┤
│11│郭灶成│三十六萬元    │三萬六千元  │四十萬元      │四萬元      │四十萬元      │四萬元      │
│  │      │              │            │              │            │              │            │
├─┼───┼───────┼──────┼───────┼──────┼───────┼──────┤
│12│朱振德│五十四萬元    │五萬四千元  │六十萬元      │六萬元      │五十萬元      │五萬元      │
│  │      │              │            │              │            │              │            │
├─┼───┼───────┼──────┼───────┼──────┼───────┼──────┤
│13│蕭嘉瑤│五十四萬六千元│五萬四千六百│八十萬元      │八萬元      │八十萬元      │八萬元      │
│  │      │              │元          │              │            │              │            │
├─┼───┼───────┼──────┼───────┼──────┼───────┼──────┤
│14│林怡玫│無            │無          │五十萬元      │五萬元      │五十萬元      │五萬元      │
│  │      │              │            │              │            │              │            │
├─┼───┼───────┼──────┼───────┼──────┼───────┼──────┤
│15│林伊倩│無            │無          │無            │無          │二十萬元      │二萬元      │
│  │      │              │            │              │            │              │            │
├─┼───┼───────┼──────┼───────┼──────┼───────┼──────┤
│16│洪慧雅│無            │無          │六十萬元      │六萬元      │無            │無          │
│  │      │              │            │              │            │              │            │
├─┼───┼───────┼──────┼───────┼──────┼───────┼──────┤
│17│羅美華│無            │無          │八十萬元      │八萬元      │七十萬元      │七萬元      │
│  │      │              │            │              │            │              │            │
├─┼───┼───────┼──────┼───────┼──────┼───────┼──────┤
│18│王雅如│無            │無          │八十萬元      │八萬元      │無            │無          │
│  │      │              │            │              │            │              │            │
├─┼───┼───────┼──────┼───────┼──────┼───────┼──────┤
│19│郭紋芳│無            │無          │五十萬元      │五萬元      │二十萬元      │二萬元      │
│  │      │              │            │              │            │              │            │
├─┼───┼───────┼──────┼───────┼──────┼───────┼──────┤
│20│張鳳林│無            │無          │三十萬元      │三萬元      │無            │無          │
│  │      │              │            │              │            │              │            │
├─┼───┼───────┼──────┼───────┼──────┼───────┼──────┤
│21│陳景圳│無            │無          │四十萬元      │四萬元      │四十萬元      │四萬元      │
│  │      │              │            │              │            │              │            │
├─┼───┼───────┼──────┼───────┼──────┼───────┼──────┤
│22│柯暾仁│無            │無          │七十萬元      │七萬元      │無            │無          │
│  │      │              │            │              │            │              │            │
├─┼───┼───────┼──────┼───────┼──────┼───────┼──────┤
│23│丁吉賢│無            │無          │七十萬元      │七萬元      │六十萬元      │六萬元      │
│  │      │              │            │              │            │              │            │
├─┼───┼───────┼──────┼───────┼──────┼───────┼──────┤
│24│吳美淑│無            │無          │六十萬元      │六萬元      │八十萬元      │八萬元      │
│  │      │              │            │              │            │              │            │
├─┼───┼───────┼──────┼───────┼──────┼───────┼──────┤
│25│陳仁傑│無            │無          │二十萬元      │二萬元      │二十萬元      │二萬元      │
│  │      │              │            │              │            │              │            │
├─┼───┼───────┼──────┼───────┼──────┼───────┼──────┤
│26│蕭嘉純│無            │無          │無            │無          │八十萬元      │八萬元      │
│  │      │              │            │              │            │              │            │
├─┼───┼───────┼──────┼───────┼──────┼───────┼──────┤
│27│李咸玲│無            │無          │無            │無          │五十萬元      │五萬元      │
│  │      │              │            │              │            │              │            │
├─┼───┼───────┼──────┼───────┼──────┼───────┼──────┤
│28│吳  金│無            │無          │無            │無          │八十萬元      │八萬元      │
│  │      │              │            │              │            │              │            │
├─┼───┼───────┼──────┼───────┼──────┼───────┼──────┤
│29│彭谷龍│無            │無          │無            │無          │四十萬元      │四萬元      │
│  │      │              │            │              │            │              │            │
├─┼───┼───────┼──────┼───────┼──────┼───────┼──────┤
│30│丙○○│五十四萬元    │五萬四千元  │四十萬元      │四萬元      │無            │無          │
│  │      │              │            │              │            │              │            │
├─┴───┼───────┼──────┼───────┼──────┼───────┼──────┤
│總      計│六百六十五萬一│六十六萬五千│一千一百五十萬│一百一十五萬│一千二百萬元  │一百二十萬元│
│          │千元          │一百元      │元            │元          │              │            │
└─────┴───────┴──────┴───────┴──────┴───────┴──────┘
附表二：
      (一)新竹市○○段0000－0000地號土地。
      (二)新竹市○○段00000－000建號建物（基地坐落
        於新竹市○○段○九六五地號）。
      (三)高雄市○○區○○段三小段00000－000建號建
        物（基地坐落同小段七八一地號）。
      (四)臺北縣汐止市○○段0000－0000地號土地（九
        十二年十一月二日地籍圖重測前為汐止段下寮小段九九
        八地號）。
      (五)臺中市○區○○○段00000－000建號建物（基
        地坐落於同段二二五－一一地號）。
      (六)臺中市○區○○○段0000－0000地號土地。
附表三：
 ┌───────┬────────┬────────┐
 │日期          │收入金額        │支出金額        │
 ├───────┼────────┼────────┤
 │九十年一月    │五百五十六萬二千│十二萬九千八百七│
 │              │二百二十元      │十八元          │
 ├───────┼────────┼────────┤
 │九十年二月    │七十一萬八千二百│七百零二萬六千六│
 │              │元              │百八十四元      │
 ├───────┼────────┼────────┤
 │九十年三月    │一百五十萬三千七│八千九百七十七元│
 │              │百二十八元      │                │
 ├───────┼────────┼────────┤
 │九十年四月    │一千四百七十一萬│十五萬零五十四元│
 │              │七千零百八十七元│                │
 ├───────┼────────┼────────┤
 │九十年五月    │一百五十八萬六千│一百五十二萬一千│
 │              │三百九十元      │四百四十三元    │
 ├───────┼────────┼────────┤
 │九十年六月    │五千七百九十一萬│四千七百六十八萬│
 │              │六千三百零九元  │六千五百八十八元│
 ├───────┼────────┼────────┤
 │九十年七月    │一千一百二十四萬│三千六百二十五萬│
 │              │八千一百七十四元│五千五百四十三元│
 ├───────┼────────┼────────┤
 │九十年八月    │二千四百九十九萬│一千四百八十八萬│
 │              │零八百三十九元  │四千三百零二元  │
 ├───────┼────────┼────────┤
 │九十年九月    │九十四萬六千八百│一千零四萬九千一│
 │              │九十九元        │百一十八元      │
 ├───────┼────────┼────────┤
 │九十年十月    │二百五十萬七千三│四百九十九萬八千│
 │              │百零六元        │零六十五元      │
 ├───────┼────────┼────────┤
 │九十年十一月  │二千一百一十七萬│二千零八萬四千五│
 │              │零八百元        │百三十元        │
 ├───────┼────────┼────────┤
 │九十年十二月  │一億零八百零九萬│九千零九十二萬二│
 │              │零二元          │千一百五十六元  │
 ├───────┼────────┼────────┤
 │九十一年一月  │一百五十八萬八千│五十七萬二千四百│
 │              │三百零五元      │四十三元        │
 ├───────┼────────┼────────┤
 │九十一年二月  │八百三十七萬零八│一千一百二十四萬│
 │              │百三十一元      │六千零三十三元  │
 ├───────┼────────┼────────┤
 │九十一年三月  │二百三十五萬三千│三萬八千四百七十│
 │              │一百八十八元    │九元            │
 ├───────┼────────┼────────┤
 │九十一年四月  │一百六十萬一千三│八千八百四十三元│
 │              │百八十三元      │                │
 ├───────┼────────┼────────┤
 │九十一年五月  │三百三十四萬四千│一千零一十五萬零│
 │              │四百五十四元    │四百三十二元    │
 ├───────┼────────┼────────┤
 │九十一年六月  │二百二十七萬四千│四十四萬七千零四│
 │              │九百二十四元    │元              │
 ├───────┼────────┼────────┤
 │九十一年七月  │一百七十三萬四千│三百三十五萬一千│
 │              │九百零三元      │七百三十五元    │
 ├───────┼────────┼────────┤
 │九十一年八月  │二百八十九萬一千│七百萬七千五百七│
 │              │四百七十元      │十七元          │
 ├───────┼────────┼────────┤
 │九十一年九月  │三百一十六萬四千│六百零三萬六千零│
 │              │七百二十四元    │三十六元        │
 ├───────┼────────┼────────┤
 │九十一年十月  │一百五十九萬零六│四百零一萬一千五│
 │              │百九十八元      │百一十八元      │
 ├───────┼────────┼────────┤
 │九十一年十一月│六百零二萬八千一│六百六十八萬九千│
 │              │百零三元        │四百二十七元    │
 ├───────┼────────┼────────┤
 │九十一年十二月│五千八百零一萬二│五千一百八十八萬│
 │              │千二百三十六元  │七千二百二十五元│
 ├───────┼────────┼────────┤
 │九十二年一月  │三百四十二萬九千│二百四十六萬四千│
 │              │九百七十二元    │九百四十元      │
 ├───────┼────────┼────────┤
 │九十二年二月  │二千零七十二萬六│五百零四萬三千四│
 │              │千六百八十三元  │百九十六元      │
 ├───────┼────────┼────────┤
 │九十二年三月  │一千零七十六萬三│二千九百零一萬三│
 │              │千九百九十二元  │千九百五十四元  │
 ├───────┼────────┼────────┤
 │九十二年四月  │一千一百一十一萬│三百零二萬八千二│
 │              │一千二百三十三元│百二十七元      │
 ├───────┼────────┼────────┤
 │九十二年五月  │一百三十萬四千零│一千四百五十二萬│
 │              │五十二元        │一千九百八十七元│
 │              │                │                │
 ├───────┼────────┼────────┤
 │九十二年六月  │五百八十四萬九千│七萬九千零三十三│
 │              │四百九十八元    │元              │
 ├───────┼────────┼────────┤
 │九十二年七月  │八百一十三萬二千│五百九十六萬八千│
 │              │八百零六元      │八百一十二元    │
 ├───────┼────────┼────────┤
 │九十二年八月  │三百零二萬二千二│一千零六萬四千七│
 │              │百四十二元      │百二十五元      │
 ├───────┼────────┼────────┤
 │九十二年九月  │一千四百八十萬一│三百七十二萬七千│
 │              │千六百九十二元  │零三十七元      │
 ├───────┼────────┼────────┤
 │九十二年十月  │一千六百一十九萬│十三萬四千一百三│
 │              │六千七百七十四元│十八元          │
 ├───────┼────────┼────────┤
 │九十二年十一月│七萬五千六百元  │六萬四千八百零三│
 │              │                │元              │
 ├───────┼────────┼────────┤
 │九十二年十二月│一億五千七百二十│一億五千四百一十│
 │              │六萬三千八百零七│三萬二千四百六十│
 │              │元              │二元            │
 ├───────┼────────┼────────┤
 │金額總計      │五億九千六百五十│五億六千三百四十│
 │              │九萬一千五百二十│萬七千七百零四元│
 │              │四元            │                │
 └───────┴────────┴────────┘
附表四：
 ┌─┬───────┬────────┬──────┐
 │編│日期          │金額            │匯款人（用途│
 │號│              │                │）          │
 ├─┼───────┼────────┼──────┤
 │１│九十年十一月九│一千九百九十九萬│麥典投資所得│
 │  │日            │九千元          │            │
 ├─┼───────┼────────┼──────┤
 │２│九十年十二月十│一千四百九十九萬│徐青蘭匯入  │
 │  │九日          │九千元          │            │
 ├─┼───────┼────────┼──────┤
 │３│九十年十二月三│二十一萬元      │售屋與安信建│
 │  │十一日        │                │築之價金    │
 ├─┼───────┼────────┼──────┤
 │４│九十一年二月七│六百四十七萬三千│售屋與安信建│
 │  │日            │二百二十九元    │築之價金    │
 └─┴───────┴────────┴──────┘
附表五：
 ┌─┬──────┬───────┬────┬──────┐
 │編│日期        │金額          │對象    │證據出處    │
 │號│            │              │        │            │
 ├─┼──────┼───────┼────┼──────┤
 │１│九十年七月二│一百萬元      │辛○○  │本院(一)卷第一│
 │  │日          │              │        │七四頁      │
 ├─┼──────┼───────┼────┼──────┤
 │２│九十年十二月│八萬元        │辛○○  │本院(一)卷第一│
 │  │三十一日    │              │        │七四頁背面  │
 ├─┼──────┼───────┼────┼──────┤
 │３│九十二年三月│三百五十萬元  │辛○○  │本院(一)卷第一│
 │  │十日        │              │        │七五頁      │
 ├─┼──────┼───────┼────┼──────┤
 │４│九十年六月六│六十萬元      │己○○  │本院(一)卷第一│
 │  │日          │              │        │七六頁      │
 ├─┼──────┼───────┼────┼──────┤
 │５│九十年八月一│六十萬元      │己○○  │本院(一)卷第一│
 │  │日          │              │        │七六頁背面  │
 ├─┼──────┼───────┼────┼──────┤
 │６│九十年十二月│二十萬元      │己○○  │本院(一)卷第一│
 │  │三日        │              │        │七七頁      │
 ├─┼──────┼───────┼────┼──────┤
 │７│九十一年三月│七十萬元      │己○○  │本院(一)卷第一│
 │  │十二日      │              │        │七七頁背面  │
 ├─┼──────┼───────┼────┼──────┤
 │８│九十二年十二│三十萬元      │己○○  │本院(一)第一七│
 │  │月二十六日  │              │        │八頁        │
 └─┴──────┴───────┴────┴──────┘
附錄本案論罪科刑法條全文：
稅捐稽徵法第四十二條第一項
代徵人或扣繳義務人以詐術或其他不正當方法匿報、短報、短徵
或不為代徵或扣繳稅捐者，處五年以下有期徒刑、拘役或科或併
科新臺幣六萬元以下罰金。
刑法第二百十五條
從事業務之人，明知為不實之事項，而登載於其業務上作成之文
書，足以生損害於公眾或他人者，處三年以下有期徒刑、拘役或
五百元以下罰金。
刑法第二百十六條
行使第二百十條至第二百十五條之文書者，依偽造、變造文書或
登載不實事項或使登載不實事項之規定處斷。
